【裁判字號】    90,訴,1595
【裁判日期】    900725
【裁判案由】    偽造文書
【裁判全文】
臺灣臺中地方法院刑事判決                          九十年度訴字第一五九五號
    公  訴  人  臺灣台中地方法院檢察署檢察官
    被      告  甲○○
右列被告因偽造文書案件，經檢察官提起公訴（八十九年度偵字第一八三二八號），
本院判決如左：
    主  文
甲○○連續行使偽造私文書，足以生損害於他人，累犯，處有期徒刑陸月，如易科罰
金，以參佰元折算壹日；偽造乙○○、丙○○之「遠傳電信行動電話服務申請書」及
「和信ＯＮ  ＬＩＮＥ服務申請表」之同意欄上之「乙○○」、「丙○○」之署押各
一枚均沒收。
    事  實
一、甲○○前曾於民國八十六年間，因違反麻醉藥品管理條例案件，經本院判處有期
    徒刑五月，如易科罰金，以三百元折算一日，於八十六年九月十八日判決確定，
    於八十六年十一月十日准予易科罰金執行完畢。詎仍不知悔改，復於八十九年十
    月二十日，明知其友人綽號「大頭」之成年男子（年籍不詳，另由公訴人簽分偵
    案）所交付用以申辦行動電話之乙○○、丙○○、郭淑蓉、林瑞娟、溫鳳娣、陳
    任薇、邱欣融、鍾春蘭、斐瑞芬、鄭淑丹、趙張琇惠、翁仁梅及薛偵君等十三人
    之國民身分證影印本未得該十三人之同意及授權，仍予以收受，並受其所託，於
    同年十一月上旬某日，基於概括犯意，在台中縣龍井鄉○○村○○路○段一七六
    號之電信王國商店，假冒乙○○及丙○○之名義，連續在「遠傳電信行動電話服
    務申請書」及「和信ＯＮ  ＬＩＮＥ服務申請表」之同意欄上，分別偽造「乙○○」、「丙○○」之署押各一枚，而偽造「乙○○」及「丙○○」申請行動電話
    之服務申請書，並將該申請書連同乙○○、丙○○之國民身分證影印本，交付不
    知情之該店老闆王政文代為向遠傳電信股份有限公司（下稱遠傳公司）及和信電
    信股份有限公司（下稱和信公司）申請行動電話，致使該二家公司分別誤信上開
    行動電話服務申請書為真正，而提供「0000000000」及「00000
    00000」號行動電話ＳＩＭ卡，並業經使用，致生損害於乙○○、丙○○、
    遠傳公司及和信公司對電信業務管理之正確性。嗣後綽號「小陳」之姓名年籍不
    詳之男子，以不知情之林穎煇（公訴人另為不起訴處分）所有之0000000
    000號行動電話與甲○○聯絡，約以一張新台幣（下同）二千元之代價購買前
    揭ＳＩＭ卡，並同時交付冒辦行動電話之相關資料及前述其餘十三張國民身分證
    影印本，而甲○○於同年月五日晚上九時二十分許，騎乘機車前往交易地點而行
    經台中市○○路及育德街交口時，經台中市警察局第二分局警員臨檢查獲前述身
    分證影印本十三張、遠傳公司及和信公司申請書各乙紙、行動電話ＳＩＭ卡各一
    枚，並隨後在台中市○○路及健行路口查獲代替「小陳」至約定交易地點之林穎
    煇。
二、案經乙○○、丙○○訴由台中市警察局第二分局報告臺灣臺中地方法院檢察署檢
    察官偵查起訴。
    理  由
一、訊據被告甲○○對於前揭犯罪事實坦承不諱，且核與被害人乙○○、丙○○指稱
    渠等並未提供更未同意身分證影印本與被告用以申請行動電話等情節相符，並有
    「遠傳電信行動電話服務申請書」及「和信ＯＮ  ＬＩＮＥ服務申請表」各乙紙
    、前述國民身分證影本十三份等附卷可稽，另有前述行動電話ＳＩＭ卡二枚扣案
    足憑，本件事證明確，被告犯行堪予認定。
二、被告於「遠傳電信行動電話服務申請書」及「和信ＯＮ  ＬＩＮＥ服務申請表」
    上，分別偽造乙○○及丙○○之署押，而連續偽造上述二人申請行動電話之申請
    書後，提出並委由王政文向遠傳公司及和信公司申請行動電話使用，核係犯刑法
    第二百十六條、第二百十條之行使偽造私文書罪，其偽造署押為偽造私文書之部
    分行為，而偽造私文書之低度行為應為行使該等私文書之高度行為所吸收，均不
    另論罪；被告等先後二次犯行，時間緊接，犯罪構成要件相同，顯係基於概括之
    犯意為之，為連續犯，應依刑法第五十六之規定以一罪論，並加重其刑；被告前
    曾於民國八十六年間，因違反麻醉藥品管理條例案件，經本院判處有期徒刑五月
    ，如易科罰金，以三百元折算一日，於八十六年九月十八日判決確定，於八十六
    年十一月十日准予易科罰金執行完畢，有臺灣臺中地方法院檢察署刑案資料查註
    紀錄表在卷可按，其於五年之內再犯有期徒刑以上之本罪，係屬累犯，應依刑法
    第四十七條規定遞加重其刑。爰審酌被告犯罪之動機、目的、手段，犯罪所生之
    危害、犯罪後坦承不諱態度良好等一切情狀，量處如主文所示之刑，又查本件被
    告係於八十九年十一月間，犯刑法第二百十六條、第二百十條之行使偽造私文書
    罪，其法定最重本刑為五年以下有期徒刑，依修正前刑法第四十一條規定：犯最
    重本刑為三年以下有期徒刑以下之刑之罪，而受六月以下有期徒刑或拘役之宣告
    ，因身體、教育、職業或家庭之關係，執行顯有困難者，得以一元以上三元以下
    折算一日，易科罰金。本不得宣告易科罰金，惟查上開刑法第四十一條，業經立
    法院修正並經總統於九十年一月十日公布，於同月十二日生效，依修正後之刑法
    第四十一條第一項規定：犯最重本刑為五年以下有期徒刑之罪，而受六個月以下
    有期徒刑或拘役之宣告者，得予以宣告易科罰金。另依刑法第二條第一項前段之
    規定：行為後法律有變更者，適用裁判時之法律，但裁判前之法律有利於行為人
    者，適用最有利於行為人之法律。係採從新及從輕主義。本件依上開修正後之刑
    法第四十一條第一項前段，及刑法第二條第一項前段之規定，自應依法併予宣告
    得易科罰金，及其易科罰金之折算標準，爰併予宣告之，並此敘明。偽造乙○○
    、丙○○之「遠傳電信行動電話服務申請書」及「和信ＯＮ  ＬＩＮＥ服務申請
    表」之同意欄上之「乙○○」、「丙○○」之署押各一枚，請依刑法第二百十九
    條之規定予以宣告沒收。
據上論斷，應依刑事訴訟法第二百九十九條第一項前段，刑法第二條第一項前段、第
二百十條、第二百十六條、第四十七條、第五十六條、第二百十九條、修正後刑法第
四十一條第一項前段，罰金罰鍰提高標準條例第二條，判決如主文。
中      華      民      國      九十      年      七      月    二十五  日
                                 臺灣臺中地方法院刑事第二庭
                                        法  官  柯  崑  輝
右正本證明與原本無異。
如不服本判決，應於送達後十日內向本院提出上訴狀（須附繕本），上訴於台灣高等
法院台中分院。
                                        書記官
中      華      民      國      九十      年      七      月    二十六  日
附錄論罪科刑法條
刑法第二百十條：
偽造、變造私文書，足以生損害於公眾或他人者，處五年以下有期徒刑。
刑法第二百十六條：
行使第二百十條至第二百十五條之文書者，依偽造、變造文書或登載不實事項或使登
載不實事項之規定處斷。


司法院資訊處製作；財團法人民間司法改革基金會備份。
